---
title: "Histogramas - Distancias"
author: "Alexander A. Ramírez M."
date: "8/7/2017"
output: pdf_document
---

```{r setup, include=FALSE}

knitr::opts_chunk$set(echo = TRUE)
#install.packages("fMultivar")
library(fMultivar)
```

## Carga de Datos

Cargamos la serie de tiempo y creamos los vectores con los datos que vamos a utilizar.

```{r}
#Carga de datos desde el csv
data<-read.csv("4tech.csv")
prices<-as.timeSeries(data)
#Cálculo de retornos
returns<-timeSeries::returns(prices, method="continuous")
symbols<-names(prices)

#Creación del vector de retornos de FB
FB<-as.vector(returns[,"FB"])
sorted.FB<-sort(FB)
#Creación del vector de retornos de AAPL
AAPL<-as.vector(returns[,"AAPL"])
sorted.AAPL<-sort(AAPL)
```

## Gráficos con el paquete fMultivar

Tomamos los gráficos generados mediante el paquete fMultivar como referencia.
Se pueden estudiar las [fuentes de fMultivar](https://github.com/cran/fMultivar/blob/master/R/utils-binning2d.R) para conocer la forma como se construyen estos gráficos.

```{r}
par(mfrow=c(1,2))
hexHist<-hexBinning(returns[,c("FB","AAPL")], bin=30)
plot(hexHist, xlab="FB", ylab="AAPL", col=rev(greyPalette(30)))

sqrHist<-squareBinning(returns[,c("FB","AAPL")], bin=30)
plot(sqrHist, xlab="FB", ylab="AAPL", col=rev(greyPalette(30)))
par(mfrow=c(1,1))
```

## Gráfico de datos (FB vs. AAPL)

Hemos hecho un gráfico tradicional de las dos series de tiempo.

```{r}
plot(FB,AAPL,type="p", pch=19, cex=0.01, col="black")
rug(sorted.FB, ticksize = 0.01, side = 3)
rug(sorted.AAPL, ticksize = 0.01, side = 4)
```

Hemos hecho un gráfico similar para entender el proceso de cómo se hace el gráfico partiendo de una cuadrícula y una escala de colores.

```{r}
bin<-30

#Cálculo del mínimo y máximo de FB
FB.min<-min(FB)
FB.max<-max(FB)
#Partición del invervalo en bin partes
xbinsize<-(FB.max-FB.min)/bin

#Cálculo de mínimo y máximo de AAPL
AAPL.min<-min(AAPL)
AAPL.max<-max(AAPL)
#Partición del invervalo en bin partes
ybinsize<-(AAPL.max-AAPL.min)/bin

#Creación de la matriz de frecuencias para
#colocar cada punto en su cuadrícula respectiva
freqmatrix<-matrix(rep(0, len=bin*bin), nrow=bin, ncol=bin)

for (xdata in 1:length(FB)) {
  xbin<-1
  while ((FB.min+xbinsize*xbin) < FB[xdata]) {
      xbin<-xbin+1
  }
  ybin<-1
  while ((AAPL.min+ybinsize*ybin) < AAPL[xdata]) {
      ybin<-ybin+1
  }
  #print(paste("FB[xdata]=",FB[xdata],"AAPL[xdata]=",AAPL[xdata],"xbin=",xbin,"ybin=",ybin))
  freqmatrix[xbin-1,ybin-1]<-freqmatrix[xbin-1,ybin-1] + 1
}

#Cálculo del máximo y generación de la paleta de colores
#en escala de grises
fmmax<-max(freqmatrix)
bincolors<-rev(greyPalette(fmmax))

#Creación de la matriz de los colores que corresponden a cada 
#cuadrícula
colormatrix<-matrix(rep("#ffffff", len=bin*bin), nrow=bin, ncol=bin)

for (j in 1:bin) {
  for (i in 1:bin) {
    if (freqmatrix[i,j] != 0)
      colormatrix[i,j]<-bincolors[freqmatrix[i,j]]
  }
}

#Dibujar el marco del gráfico
plot(FB,AAPL,type="n")
#Dibular cada cuadrícula con el color correspondiente
for (y in 0:(bin-1)) {
  for (x in 0:(bin-1)) {
    xs<-c(x*xbinsize, (x+1)*xbinsize, (x+1)*xbinsize, x*xbinsize)+FB.min
    ys<-c(y*ybinsize, y*ybinsize, (y+1)*ybinsize, (y+1)*ybinsize)+AAPL.min
    polygon(xs, ys, xpd = NA, col = colormatrix[x,y], border = NA)
  }
}

#Dibujo de los puntos sobre la cuadrícula
points(FB,AAPL,type="p", pch=19, cex=0.01, col="black")
#Dibujo del la regleta
rug(FB, ticksize = 0.01, side = 3)
rug(AAPL, ticksize = 0.01, side = 4)
```

En este caso vamos a dibujar el gráfico sin los puntos para apreciar los colores y la escala.

```{r}
#Dibujar el marco del gráfico
plot(FB,AAPL,type="n")
#Dibular cada cuadrícula con el color correspondiente
for (y in 0:(bin-1)) {
  for (x in 0:(bin-1)) {
    xs<-c(x*xbinsize, (x+1)*xbinsize, (x+1)*xbinsize, x*xbinsize)+FB.min
    ys<-c(y*ybinsize, y*ybinsize, (y+1)*ybinsize, (y+1)*ybinsize)+AAPL.min
    polygon(xs, ys, xpd = NA, col = colormatrix[x,y], border = NA)
  }
}

#Dibujo del la regleta
rug(FB, ticksize = 0.01, side = 3)
rug(AAPL, ticksize = 0.01, side = 4)
```

## Histogramas tradicionales

Ahora vamos a dibujar el histograma de los retornos de cada serie de tiempo

```{r}
hist(FB, breaks = 100)
rug(FB, ticksize = 0.01, side = 1)

hist(AAPL, breaks = 100)
rug(AAPL, ticksize = 0.01, side = 1)
```

En este caso vamos a dibujar el histograma de la distancia euclidea entre los elementos de la serie de tiempo.

$$
d_i = |FB[i]-AAPL[i]|
$$

```{r}
pairdistance<-abs(FB-AAPL)
hist(pairdistance, breaks = 100)
rug(pairdistance, ticksize = 0.01, side = 1)
```

Ahora vamos a dibujar el histograma de la distancia sin tomar el valor absoluto.

$$
d_i = FB[i]-AAPL[i]
$$

```{r}
pairdistance<-FB-AAPL
hist(pairdistance, breaks = 100)
rug(pairdistance, ticksize = 0.01, side = 1)
```

Ahora vamos a calcular la distancia entre cada par de elementos de la serie de tiempo para dibujar el histograma correspondiente.

```{r}
# Calcular las distancias entre los puntos
edistance<-function(x,y,abs=TRUE) {
  if (abs) abs(x-y)
  else x-y
}

#Creación de la matriz de distancias y asignación del valor
dmatrix<-matrix(rep(0,len=length(FB)*length(AAPL)), nrow=length(FB), ncol=length(AAPL))

for (i in 1:length(FB)) {
  for (j in 1:length(AAPL)) {
    dmatrix[i,j]<-edistance(FB[i], AAPL[j], abs = FALSE)
  }
}

#Dibujo del histograma
dvector<-as.vector(dmatrix)
hist(dvector, breaks=100)
rug(dvector, ticksize = 0.01, side = 1)
```

Ahora vamos a calcular el valor absoluto de la distancia entre cada par de elementos de la serie de tiempo para dibujar el histograma correspondiente.

```{r}
# Calcular las distancias entre los puntos
#
edistance<-function(x,y,abs=TRUE) {
  if (abs) abs(x-y)
  else x-y
}

dmatrix<-matrix(rep(0,len=length(FB)*length(AAPL)), nrow=length(FB), ncol=length(AAPL))

for (i in 1:length(FB)) {
  for (j in 1:length(AAPL)) {
    dmatrix[i,j]<-edistance(FB[i], AAPL[j], abs = TRUE)
  }
}

dvector<-as.vector(dmatrix)
hist(dvector, breaks=100)
rug(dvector, ticksize = 0.01, side = 1)
```

Finalmente, se calcula la distancia entre cada retorno de una misma serie y se colocan en pares para dibujar la serie bivariada. Luego se dibuja gráfico de 

```{r}
edistance<-function(x,y,abs=TRUE) {
  if (abs) abs(x-y)
  else x-y
}

dvector.FB<-c()
dvector.AAPL<-c()
sample.FB<-sample(FB, 500)
sample.AAPL<-sample(AAPL, 500)
for (i in 1:(length(sample.FB)-1)) {
  for(j in (i+1):(length(sample.FB)-1)) {
    dvector.FB<-c(dvector.FB, edistance(sample.FB[i],sample.FB[j],abs=FALSE))
    dvector.AAPL<-c(dvector.AAPL, edistance(sample.AAPL[i],sample.AAPL[j],abs=FALSE))
  }
}

hexHist<-hexBinning(cbind(dvector.FB, dvector.AAPL), bin=30)
plot(hexHist, xlab="FB", ylab="AAPL", col=rev(greyPalette(30)))

hexHist<-squareBinning(cbind(dvector.FB, dvector.AAPL), bin=30)
plot(hexHist, xlab="FB", ylab="AAPL", col=rev(greyPalette(30)))
```

El mismo ejercicio pero con el valor absoluto de la distancia.

```{r}
dvector.FB<-c()
dvector.AAPL<-c()
sample.FB<-sample(FB, 500)
sample.AAPL<-sample(AAPL, 500)
for (i in 1:(length(sample.FB)-1)) {
  for(j in (i+1):(length(sample.FB)-1)) {
    dvector.FB<-c(dvector.FB, edistance(sample.FB[i],sample.FB[j],abs=TRUE))
    dvector.AAPL<-c(dvector.AAPL, edistance(sample.AAPL[i],sample.AAPL[j],abs=TRUE))
  }
}

hexHist<-hexBinning(cbind(dvector.FB, dvector.AAPL), bin=30)
plot(hexHist, xlab="FB", ylab="AAPL", col=rev(greyPalette(30)))

hexHist<-squareBinning(cbind(dvector.FB, dvector.AAPL), bin=30)
plot(hexHist, xlab="FB", ylab="AAPL", col=rev(greyPalette(30)))
```
